【裁判字號】    99,交簡上,44
【裁判日期】    990817
【裁判案由】    過失傷害
【裁判全文】
臺灣彰化地方法院刑事判決            99年度交簡上字第44號
公  訴  人  臺灣彰化地方法院檢察署檢察官
上  訴  人
即  被  告  甲○○
上列上訴人因被告過失傷害案件，不服本院簡易庭99年度交簡字
第300 號中華民國99年5 月18日第1 審判決（檢察官聲請簡易判
決處刑案號：99年度調偵字第44號），提起上訴，本院管轄之第
2 審合議庭判決如下：
    主  文
上訴駁回。
    犯罪事實及理由
一、本案經本院理結果，認第一審簡易判決認事用法及量刑均無
    不當，應予維持，並引用第一審簡易判決書（含臺灣彰化地
    方法院檢察署檢察官聲請簡易判決處刑書）記載之犯罪事實
    、證據及理由（如附件）。
二、按關於刑之量定及緩刑之宣告，係實體法上賦予法院得為自
    由裁量之事項，倘其未有逾越法律所規定之範圍，或濫用其
    權限，即不得任意指摘為違法，以為第三審上訴之理由。（
    最高法院75年臺上字第7033號判例要旨參照）；量刑輕重，
    係屬事實審法院得依職權自由裁量之事項，苟已斟酌刑法第
    57條各款所列情狀而未逾越法定刑度，不得遽指為違法。至
    緩刑之宣告，除應具備同法第74條所定條件外，並須有可認
    為以暫不執行刑罰為適當之情形，始得為之，亦屬法院裁判
    時得依職權自由裁量之事項，當事人不得以原審未諭知緩刑
    指為違背法令（最高法院72年臺上字第6696號判例要旨參照
    ）。又在同一犯罪事實與情節，如別無其他加重或減輕之原
    因，下級審量定之刑，亦無過重或失輕之不當情形，則上級
    審法院對下級審法院之職權行使，原則上應予尊重（最高法
    院85年度臺上字第2446號判決要旨參照）。
三、原審判決認上訴人即被告甲○○（下稱被告）所為，係犯刑
    法第284 條第1 項前段之過失傷害罪。被告於肇事後，報案
    人或勤指中心轉來資料未報明肇事人資料，處理人員即警方
    前往現場處理時，被告在場，並當場承認為肇事人，為對於
    未發覺之罪自首而接受裁判，足認被告已合於自首之要件，
    爰依刑法第62條前段之規定，減輕其刑；並審酌刑法第57條
    各款所列事項及一切情狀，依職權就個案裁量於法定刑度內
    判處被告拘役40日，及諭知易科罰金之折算標準，其量刑顯
    已參考被告之過失程度、被害人之傷勢、被告與被害人間尚
    未達成和解之被告犯後態度等一切情狀，作為本案量刑審酌
    之依據，亦無漏未審酌之情形，尚無過重或失輕而明顯違背
    正義之情形。又被告經多次調解，尚未與告訴人達成和解情
    形，為被告所不否認，並有本院電話紀錄表1 份（參見本院
    99年度交簡字第300 號卷宗第19頁）附卷可參，尚難認定對
    被告宣告之刑以暫不執行為適當，而與刑法第74條規定之要
    件尚有未合。被告上訴理由以告訴人提出多達新臺幣（下同
    ）28萬元之鉅額賠償，非被告能力所及，告訴人經由強制保
    險已獲部分理賠5 萬多元，被告願盡能力酌予賠償2 萬元，
    然為告訴人拒絕，無法達成和解，被告所犯為無心之過，但
    告訴人已獲保險公司理賠，請予減輕所處拘役，並改裁諭知
    緩刑等語，本院認為原審判決認事用法既無任何疏漏或違誤
    之處，依上揭所述，量刑、緩刑之宣告均係屬法官在法定刑
    範圍內得自由裁量之事項，亦無過重或失輕之不當情形，則
    本院對原審法院之職權行使，原則上應予尊重，原審判決自
    應予維持。是被告上訴意旨指稱原審量刑過重及未予宣告緩
    刑云云，揆諸前開裁判意旨，均無理由，應予駁回。
四、另被告聲請傳喚證人彰化秀傳醫院醫師黃穎峰以證明告訴人
    所受傷勢，然本案事證已臻明確，已如前述，被告聲請調查
    證據部分，與本案犯罪構成要件無關，核無調查之必要，應
    予駁回，附此敘明。
據上論斷，應依刑事訴訟法第455 條之1 第1 項、第3 項、第
373 條、第368 條、第364 條，判決如主文。
本案經檢察官邱鼎文到庭執行職務。
中    華    民    國    99    年    8     月    17    日
                       刑事第三庭審判長法官  李進清
                                 法      官  洪志賢
                                 法      官  唐中興
以上正本證明與原本無異。
本件不得上訴。
中    華    民    國    99    年    8     月    17    日
                                      書記官  黃國源

司法院資訊處製作；財團法人民間司法改革基金會備份。
